臺灣士林地方法院民事裁定           100年度消債更字第65號
債  務  人  王羿貞原名王素梅.
代  理  人  李勇三律師
上列當事人聲請更生事件，本院裁定如下：
    主  文
債務人王羿貞自中華民國一百年八月十日下午五時起開始更生程
序。
命司法事務官進行本件更生程序。
    理  由
一、按債務人不能清償債務或有不能清償之虞，且無擔保或無優
    先權之債務總額未逾新臺幣（下同）1,200 萬元者，於法院
    裁定開始清算程序或宣告破產前，得向法院聲請更生，觀諸
    消費者債務清理條例第3 條、第42條第1 項規定自明。次按
    ，法院開始更生程序之裁定，應載明其年、月、日、時，並
    即時發生效力。法院開始更生或清算程序後，得命司法事務
    官進行更生或清算程序，必要時得選任律師、會計師或其他
    適當之自然人或法人一人為監督人或管理人，復為同條例第
    45條第1 項、第16條所明定。
二、聲請意旨略以：伊有不能清償債務情事，前已提出債權人清
    冊，以書面向最大債權金融機構之中國信託商業銀行股份有
    限公司（下稱中國信託銀行）請求協商，惟協商不成立。又
    伊無擔保或無優先權之債務總額未逾1,200 萬元，復未經法
    院裁定開始清算程序或宣告破產，爰向本院聲請更生等語。
三、經查，債務人所主張之上開事實，業據提出前置協商不成立
    通知書（見本院卷第15頁）、全戶戶籍謄本（見本院卷第17
    頁）、民國97、98年度綜合所得稅各類所得資料清單及財產
    歸屬資料清單（見本院卷第18、20、22頁）、勞工保險被保
    險人投保資料表（見本院卷第24至25頁）、財團法人金融聯
    合徵信中心當事人綜合信用報告之協商前置專用債權人清冊
    （見本院卷第26至28頁）、中華民國身心障礙手冊影本（見
    本院卷第29頁）、99年度各類所得扣繳暨免扣繳憑單影本（
    見本院卷第30頁）及房屋租賃契約書影本（見本院卷第31至
    33頁）等為證，核閱屬實，堪認為真正。次查，債務人除所
    陳報每月薪資約2 萬1,000 餘元外，別無其他財產可供清償
    ，以債務人陳報之債務總金額達87萬6,969 元觀之，債務人
    之財產確不足履行全部債務，債務人主張有不能清償債務情
    事，當屬實在。此外，債務人復查無消費者債務清理條例第
    6 條第3 項、第8 條或第46條各款所定駁回更生聲請之事由
    ，則債務人聲請更生，應屬有據。揆諸首開說明，應開始更
    生程序，並命司法事務官進行更生程序。
四、爰裁定如主文。
中    華    民    國  100     年    8     月    10    日
                  民事第二庭  法  官  周群翔
上為正本係照原本作成。
本件不得抗告。
中    華    民    國  100     年    8     月    10    日
                              書記官  朱亮彰